【裁判字號】    89,易,3502
【裁判日期】    891108
【裁判案由】    竊盜
【裁判全文】
臺灣臺中地方法院刑事判決                        八十九年度易字第三五０二號
    公  訴  人  臺灣台中地方法院檢察署檢察官
    被      告  甲○○
右列被告因竊盜案件，經檢察官提起公訴（八十九年度偵字第一五三一二號），本院
判決如左：
    主  文
甲○○竊盜，累犯，處有期徒刑陸月。
    事  實
一、甲○○曾於民國（下同）八十二年間，因偽造文書罪經台灣彰化地方法院判處有
    期徒刑三月確定，甫於八十三年四月十九日執行完畢，仍不知悔改，復意圖為自
    己不法所有，於八十八年三月二十四日晚間，在台北縣蘆洲市○○路五五八號乙
    ○○所開設之海產店吃飯時，趁乙○○疏於注意之際，竊取乙○○所有之ＩＣ─
    八０一七號自小客車鑰匙，並啟動駛離停放在海產店前之前開自小客車，而竊取
    該車，並於翌日即透過不知情友人施國群之介紹，將前開自小客車出售予台北縣
    新莊市○○路○段四三九號尚利汽車商行負責人盧德義。
二、案經台北縣警察局蘆洲分局報請臺灣板橋地方法院檢察署檢察官呈請臺灣高等法
    院檢察署檢察長令轉臺灣臺中地方法院檢察署檢察官呈請臺灣高等法院檢察署檢
    察長令轉臺灣高雄地方法院檢察署檢察官呈請臺灣高等法院檢察署檢察長令轉臺
    灣台中地方法院檢察署檢察官偵查起訴。
    理  由
一、訊據被告甲○○固坦承有開走前開自小客車之事實，然矢口否認有何竊盜犯行，
    辯稱：前開自小客車是他向被害人乙○○借的云云。惟查：被告於偵查中坦承係
    於八十八年三月二十五日（按應係二十四日）晚間，在台北縣蘆洲市○○路五五
    八號被害人所開設之海產店吃晚飯時，趁機拿走被害人前開自小客車鑰匙偷走前
    開自小客車，並因缺錢而賣予他人。再被害人於警訊中供稱渠並不認識被告，係
    在八十八年三月二十五日早上六時許才發現失竊。於偵查中亦供稱並不知是何人
    偷的。又被告於翌日即透過不知情友人施國群之介紹，將前開自小客車出售予台
    北縣新莊市○○路○段四三九號尚利汽車商行負責人盧德義等情，亦據証人施國
    群、盧德義供明在卷，並有汽車買賣合約書一紙在卷可稽。苟被告係向被害人借
    車，何以被害人並不知情，又何以在借得前開自小客車翌日即賣予他人？是被告
    前開所辯，顯不足採。此外，並有贓物保管收據、汽車新領牌照登記書及車籍資
    料各一紙附卷可稽。本件事證明確，被告犯行已足堪認定。
二、核被告所為，係犯刑法第三百二十條第一項之竊盜罪。被告曾於八十二年間，因
    偽造文書罪經台灣彰化地方法院判處有期徒刑三月確定，甫於八十三年四月十九
    日執行完畢，有台灣台中地方法院檢察署刑案資料查註紀錄表及台灣高等法院被
    告全國前案紀錄表各一紙在卷可按，其於五年內再犯本件有期徒刑以上之罪，為
    累犯，應依刑法第四十七條規定，加重其本刑。爰審酌被告之品行、行竊之手段
    、所行竊物品之價值（一九九二年份豐田一五八七西西COROLLA自小客車），及
    其犯罪後之態度等一切情狀，量處如主文所示之刑示懲。
三、據上論斷，應依刑事訴訟法第二百九十九條第一項前段，刑法第三百二十條第一
    項、第四十七條，罰金罰鍰提高標準條例第一條前段，判決如主文。
本案經檢察官林奕文到庭執行職務
中      華      民      國      八十九  年     十一     月      八      日
                                  臺灣臺中地方法院刑事第一庭
                                      法  官 鄭 文 祺
右正本證明與原本無異。
如不服本判決，應於判決送達後十日內向本院提出上訴狀，上訴於臺灣高等法院臺中
分院( 須附繕本 )。
                                      書記官
中      華      民      國      八十九  年     十一     月      八      日
附錄論罪科刑法條
刑法第三百二十條第一項：意圖為自己或第三人不法之所有，而竊取他人之動產者，
為竊盜罪，處五年以下有期徒刑、拘役或五百元以下罰金。


司法院資訊處製作；財團法人民間司法改革基金會備份。
